【裁判字號】    92,上易,101
【裁判日期】    920318
【裁判案由】    竊盜
【裁判全文】
臺灣高等法院刑事判決                            九十二年度上易字第一一號
    上  訴  人  臺灣桃園地方法院檢察署檢察官
    被      告  甲○○
右上訴人因被告竊盜案件，不服臺灣桃園地方法院九十一年度易字第一二七一號，中
華民國九十一年十一月十九日第一審判決（起訴案號：臺灣桃園地方法院檢察署九十
一年度偵緝字第三七０號）提起上訴，本院判決如左：
    主  文
原判決關於竊盜部分撤銷。
甲○○意圖為自己不法之所有，竊取他人之物，處有期徒刑肆月，如易科罰金以參佰
元折算壹日。
    事  實
一、甲○○於民國（下同）九十一年二月十一日十九時許，見乙○○所有車牌號碼Ｍ
    ＦＸ─六四０號重型機車，停放在桃園縣桃園市公十四停車場內，鑰匙疏未取下
    ，竟意圖為自己不法之所有，竊取該機車，得手後供己騎用。嗣於同年月二十四
    日，其將機車停放在龜山鄉○○街一一五巷內之土地公廟旁，經警加以盤查時即
    趁隙逃離，並將機車棄置在現場。
二、案經桃園縣警察局龜山分局報請台灣桃園地方法院檢察署檢察官偵查起訴。
    理  由
一、被告甲○○經本院合法傳喚未於審理期日到庭。原審訊之被告矢口否認有何竊盜
    犯行，並辯稱：當天是和乙○○、綽號「阿海」、「小傑」、「黑點」等人在停
    車場喝酒，後乙○○喝醉酒跌倒，由救護車載去醫院，臨去時伊將機車鑰匙交給
    其，隔天有要還給伊，但其一直找不到乙○○的人云云。
二、惟查：被告已坦承於前揭時、地騎乘被害人乙○○所失竊之機車為警盤查，其趁
    隙逃離，並將機車棄置在現場之事實坦承不諱。另查右開機車確係被害人乙○○
    所失竊之物一節，亦據乙○○指述在卷，復有贓物認領保管單及照片附卷為證。
    被告雖辯稱：當天是和乙○○、綽號「阿海」、「小傑」、「黑點」等人在停車
    場喝酒，後乙○○喝醉酒跌倒，由救護車載去醫院，臨去時伊將機車鑰匙交給其
    ，隔天有要還給伊，但其一直找不到乙○○的人云云。惟查被害人即證人乙○○
    於警訊時指稱：伊係於九十一年二月十一日十九時許，將伊所有之車牌號碼ＭＦ
    Ｘ─六四０號重型機車，停放在桃園市公十四停車場內，鑰匙未取下，要離開停
    車場時始發現失竊，並不認識或見過甲○○等語（見偵卷第六頁至第七頁），嗣
    後於原審調查時亦稱：伊所有之機車失竊時間忘記了，也忘記當時有沒有去報案
    ，什麼時候找到的也忘記了，當時機車是停在市公所的停車場裡面，伊出來的時
    候車子就不見了，車子遺失那天，有和一群朋友在一起聊天，但沒有印象甲○○
    有在場等語，足見被告上揭所辯，並不足採。另查乙○○經原審另質之：系爭機
    車失竊當晚有無將機車鑰匙交給他人或交給甲○○？伊改答稱：伊因先前頭部受
    傷，很多事都不記得了，也忘記當晚有無將車鑰匙交給其他人，伊於警訊時只說
    車子丟了，並未說是甲○○偷的等語（見原審九十一年十月四日訊問筆錄），另
    證人倪升生於原審調查時證稱有見到乙○○將機車鑰匙交給被告等語（見同上訊
    問筆錄）。然查，茍前揭機車確係車主乙○○託交給被告，何以其遇警盤查時竟
    要趁隙逃離，並將機車棄置在現場？足見，被告上揭所辯，應非事實；且何以被
    告未於翌日將該機車交還給乙○○？此亦與常情有違，另查，若前揭機車並非其
    行竊而來，而係自其他之人處取得，其當可輕易交代來源，但被告對此竟無法明
    確說明，且於警訊時謊稱警察出面擬盤檢當時其並未騎車，而是走路經過云云（
    參見偵查卷第六頁）。本院另徵考被告自承曾於被害人失竊機車之地點出現云云
    ，亦可判定被告對於前揭失竊車輛具有地緣關係。凡此，堪可認定被告應有行竊
    該機車之犯行無誤。是本件事證明確，其犯行堪以認定。
三、核被告所為，係犯刑法第三百二十條第一項竊盜罪。原審未予詳查，遽為被告無
    罪之判決，即有違誤。檢察官上訴指摘原判決關於此部份失當，為有理由，應由
    本院將之撤銷改判。本院審酌被告素行不佳，曾有多次犯罪前科，為謀一己之私
    利，侵害他人財產法益，影響社會秩序，犯罪後又飾詞推諉等情及其他一切情狀
    ，量處如主文所示之刑，並諭知易科罰金之折算標準，以示懲誡。
四、被告經本院合法傳喚，無正當理由未於本院審理期日到庭，此有法務部戶役政資
    料查詢表、本院審理期日送達證書、審理期日報到單及審理筆錄在卷足憑，爰不
    待其等陳述，逕為判決。
五、據上論斷，應依刑事訴訟法第三百六十九條第一項前段、第三百六十四條、第三
    百七十一條、第二百九十九條第一項前段，刑法第三百二十條第一項，第四十一
    條第一項前段，罰金罰鍰提高標準條例第一條前段、第二條，判決如主文。
本案經檢察官沈世箴到庭執行職務。
中    華    民    國      九十二      年  三      月      十八      日
                              臺灣高等法院刑事第九庭
                                  審判長法  官  李  文  成
                                        法  官  官  有  明
                                        法  官  周  盈  文
右正本證明與原本無異。
不得上訴。
                                        書記官  余  姿  慧
中    華    民    國      九十二      年      三      月      十八      日
附錄：本案論罪科刑法條全文
刑法第三百二十條第一項：
意圖為自己或第三人不法之所有，而竊取他人之動產者，為竊盜罪，處五年以下有期
徒刑、拘役或五百元以下罰金。


司法院資訊處製作；財團法人民間司法改革基金會備份。
